* C:\Users\Gustavo\Documents\GitHub\EEL7303\Laboratorios\LAB04\Lab04.asc
Q1 N001 vb vo 0 BC546B
Q2 vo vb N003 0 BC556B
R1 vb vi 10k
R2 N001 vcc 100
R3 vee N003 100
V1 vcc 0 5
V2 vee 0 -5
V3 vi 0 SINE(0 0.5 10K) AC 1 0
RL N002 0 8
.model NPN NPN
.model PNP PNP
.lib C:\Users\Gustavo\Documents\LTspiceXVII\lib\cmp\standard.bjt
.op
* Universidade Federal de Santa Catarina - UFSC\nEngenharia Eletrônica - EEL7303 - Circuitos Eletrônicos Analógicos\nExp04 - Estágio de Saída\nGustavo Simas e André Mattos
.ac dec 101 10 100MEG
;.tran 0 5m 0 10n
;.four 1k V(vo2-vo1)
.backanno
.end
