* D:\Usuário\Documents\GitHub\EEL7303\Laboratorios\LAB06\Simulação\LAB06.asc
V1 N001 0 SINE(0 1 50K) AC 1 0
V§+VCC +VCC 0 12V
V§-VCC -VCC 0 -12V
Rg N002 N001 50
Q1 Vc Vb Ve 0 BC548B
RC +VCC Vc 2k
R1 +VCC Vb 15.5k
R2 Vb -VCC 10k
RE1 Ve N003 200
RE2 N003 -VCC 600
RL Vo 0 2k
CF Vb Ve 330n
CB Vb N002 1µ
CE N003 0 3.3µ
CC Vo Vc 0.4µ
.model NPN NPN
.model PNP PNP
.lib D:\Usuário\Documents\LTspiceXVII\lib\cmp\standard.bjt
* Universidade Federal de Santa Catarina - UFSC\nEngenharia Eletrônica - EEL7303 - Circuitos Eletrônicos Analógicos\nExp06 - VERIFICAÇÃO DA RESPOSTA EM FREQÜÊNCIA DE UM AMPLIFICADOR\n(APLICAÇÃO DO TEOREMA DAS CONSTANTES DE TEMPO)\nGustavo Simas e André Mattos
.op
;.tran 0 10ms 0 1u
;.ac dec 101 10 100MEG
.backanno
.end
