* C:\Users\Gustavo\Documents\UFSC\7ª Fase\Circuitos Eletrônicos Analógicos\LAB00\Simulação\Lab00.asc
Q1 out Vb Ve 0 BC547B
RC N001 out 1.7k
RE Ve 0 150
Rb2 Vb 0 1.02k
Rb1 N001 Vb 10k
Cb1 Vb N002 33µ
Vs N002 0 SINE(2 0.2 1k) AC 1
Vcc N001 0 12
Cb2 saida out 330µ
RL saida 0 3.3k
.model NPN NPN
.model PNP PNP
.lib C:\Users\Gustavo\Documents\LTspiceXVII\lib\cmp\standard.bjt
;.op
.ac dec 100 1 100MEG
;.step TEMP -25 100 25
;.tran 0 5ms 0 1u
* Universidade Federal de Santa Catarina - UFSC\nEngenharia Eletrônica - EEL7303 - Circuitos Eletrônicos Analógicos\nExp00 - Amplificador Emissor-Comum\nGustavo Simas e André Mattos
.backanno
.end
