* D:\Usuário\Documents\GitHub\EEL7303\Laboratorios\LAB02\Simulação\Lab02.asc
Q1 Vb1 Vb1 0 0 CA3046
R1 Vo Vb1 6.1k
R2 Vo V- 61k
R3 V- Vb2 6.1k
D1 0 Vb1 1N4148
Q2 Vb2 Vb2 0 0 CA3046
XU1 N001 V- Vcc -Vcc Vo LM741/NS
V1 Vcc 0 12
V2 0 -Vcc 12
V3 N001 Vb1 2.3m
.model D D
.lib D:\Usuário\Documents\LTspiceXVII\lib\cmp\standard.dio
.model NPN NPN
.model PNP PNP
.lib D:\Usuário\Documents\LTspiceXVII\lib\cmp\standard.bjt
.include D:\Usuário\Documents\GitHub\EEL7303\Laboratorios\LAB02\Modelos\LM741.MOD
.op
.step TEMP 15 110 5
;.tran 0 5ms 0 1u
;.four 1k V(output)
* Universidade Federal de Santa Catarina - UFSC\nEngenharia Eletrônica - EEL7303 - Circuitos Eletrônicos Analógicos\nExp02 - CIRCUITO PARA REFERÊNCIA DE TENSÃO - BANDGAP\nGustavo Simas e André Mattos
.lib D:\Usuário\Documents\LTspiceXVII\lib\CA3046.lib
.backanno
.end
