* D:\Usuário\Documents\GitHub\EEL7303\Laboratorios\LAB09\Simulação\Lab09.asc
R1 Va V- 39k
V+ V+ 0 5V
V- V- 0 -5V
M4 Vd Vc V- V- RIT4007N7
M8 Va Va V+ V+ RIT4007P7
M7 Vo Va V+ V+ RIT4007P7
M5 Vb Va V+ V+ RIT4007P7
M1 Vc Vo Vb Vb RIT4007P7
M2 Vd Vin+ Vb Vb RIT4007P7
M3 Vc Vc V- V- RIT4007N7
M6 Vo Vd V- V- RIT4007N7
Cc Vo Vd 0
CL Vo 0 0
V1 NC_01 0 SINE(0 1 1K 0 0 0)
V2 Vin+ 0 PULSE(0 1 0.5m 1u 1u 1)
.model NMOS NMOS
.model PMOS PMOS
.lib D:\Usuário\Documents\LTspiceXVII\lib\cmp\standard.mos
* Universidade Federal de Santa Catarina - UFSC\nEngenharia Eletrônica - EEL7303 - Circuitos Eletrônicos Analógicos\nExp09 - AMPLIFICADOR OPERACIONAL CMOS\nGustavo Simas e André Mattos
.tran 0 2ms 0 1u
.op
;ac dec 101 10 100MEG
;.four 10k V(vo)
.lib CD4007.lib.txt
.backanno
.end
