* D:\Usuário\Documents\GitHub\EEL7303\Laboratorios\LAB10\Simulação\Lab10.asc
XU1 V1 N002 +VCC -VCC N002 TL084
R1 V1 N001 {R}
C1 V1 0 {C}
V1 +VCC 0 +12V
V2 -VCC 0 -12V
XU2 V2 N003 +VCC -VCC N003 TL084
R2 V2 N002 {R}
C2 V2 0 {C}
XU3 V3 Vo +VCC -VCC Vo TL084
R3 V3 N003 {R}
C3 V3 0 {C}
R4 Vo N005 1k
R5 N005 N004 4.7k
R6 N004 N001 8k
XU4 0 N005 +VCC -VCC N001 TL084
.lib tl084.lib.txt
.params R=5K C=11nF
.tran 0 20ms 0 1u
.op
;ac dec 101 10 100MEG
* Universidade Federal de Santa Catarina - UFSC\nEngenharia Eletrônica - EEL7303 - Circuitos Eletrônicos Analógicos\nExp10 - OSCILADOR A DESLOCAMENTO DE FASE \n\nGustavo Simas e André Mattos
.backanno
.end
