* C:\Users\Gustavo\Documents\GitHub\EEL7303\Laboratorios\LAB05\Simulação\Lab05_2.asc
V1 N004 0 0
V2 vs N004 SINE(0 0.5 400) AC 0.5 0
Q1 +vcc vin N001 0 TIP31C
R1 N001 vo 1
R2 vo N003 1
Q2 N003 vin -vcc 0 TIP32
V3 0 -vcc 12
V4 +vcc 0 12
R3 vo 0 8
R4 N002 vs 50
XU1 N002 vo +vcc -vcc vin LM741/NS
.model NPN NPN
.model PNP PNP
.lib C:\Users\Gustavo\Documents\LTspiceXVII\lib\cmp\standard.bjt
.include C:\Users\Gustavo\Documents\GitHub\EEL7303\Laboratorios\LAB05\Modelos\TIP31C.SP3
* Universidade Federal de Santa Catarina - UFSC\nEngenharia Eletrônica - EEL7303 - Circuitos Eletrônicos Analógicos\nExp05 - AMPLIFICADOR DE POTENCIA\nGustavo Simas e André Mattos
.include C:\Users\Gustavo\Documents\GitHub\EEL7303\Laboratorios\LAB05\Modelos\LM741.MOD
.include C:\Users\Gustavo\Documents\GitHub\EEL7303\Laboratorios\LAB05\Modelos\TIP32.SP3
.tran 0 5ms 0 1u
.op
;.four 1k V(output)
;ac dec 101 10 100MEG
.backanno
.end
