* D:\Usuário\Documents\GitHub\EEL7303\Laboratorios\Projeto\Bandgap1.asc
M7 N002 vctat 0 0 FDC637AN
M1 N002 N002 vdd vdd FDC638P
R1 vptat1 vptat2 65k
R3 vref 0 400k
M8 vctat vctat 0 0 FDC637AN
M2 N003 N001 vdd vdd FDC638P
M5 vctat N002 N003 N003 FDC638P
XU1 vptat1 vctat v+ NC_01 N001 LM741/NS
M3 N004 N001 vdd vdd FDC638P
M4 vptat1 N002 N004 N004 FDC638P
M6 vptat2 vptat2 0 0 FDC637AN
R2 vptat1 0 475k
M9 vref N001 vdd vdd FDC638P
V1 vdd 0 0.5
V2 v+ 0 12
V3 0 v- 12
.model NMOS NMOS
.model PMOS PMOS
.lib D:\Usuário\Documents\LTspiceXVII\lib\cmp\standard.mos
* Universidade Federal de Santa Catarina - UFSC\nEngenharia Eletrônica - EEL7303 - Circuitos Eletrônicos Analógicos\nProjeto - Sensor de Temperatura - Referência de Tensão Bandgap\nGustavo Simas e André Mattos
;ac dec 101 10 100MEG
;.op
.tran 0 1m 0 10n
;.four 1k V(vref)
.include D:\Usuário\Documents\GitHub\EEL7303\Laboratorios\Projeto\Modelos\LM741.MOD
.step TEMP 0 5 5
.backanno
.end
